臺灣高等法院刑事判決　　　　　　　　　　　　　　九十年度交上易字第四六二號
　　上　訴　人　臺灣板橋地方法院檢察署檢察官
　　被　　　告　甲○○
右上訴人因被告過失傷害案件，不服臺灣板橋地方法院九十年度交易字第一五四號，
中華民國九十年十一月六日第一審判決（起訴案號：臺灣板橋地方法院檢察署八十九
年度偵字第一八七七二號）提起上訴，本院判決如左：
    主  文
原判決撤銷。
甲○○因過失傷害人，處有期徒刑月，如易科罰金以佰元折算壹日。
    事  實
一、甲○○於民國（下同）八十九年八月十八日十六時三十分許，在臺北縣土城市○
    ○路一二六號前路邊，欲駕駛其所有車號ＩＪ－二五○五號自用小客車往同市○
    ○路方向行駛，本應注意起步前應注意前後左右有無障礙或車輛行人，並應讓行
    進中之車輛行人優先通行；依當時情形為晴天日間自然光線、路面乾燥無缺陷無
    障礙物、視線良好等情況，又非不能注意，詎其竟疏未注意左後方有無來車，即
    貿然起步駛出，致其自用小客車左前側車頭擦撞適行經該處由乙○○騎乘之ＷＴ
    Ｆ－一四六號輕型機車右後側之排氣管，使機車因而重心不穩致人車倒地，致乙
    ○○受有骨盆骨折及右大腿、右足擦傷之傷害。
二、案經乙○○訴由臺北縣警察局土城分局移送臺灣板橋地方法院檢察署檢察官偵查
    起訴。
    理  由
一、右揭犯罪事實，業據被告甲○○於迭次偵審中坦承不諱，核與告訴人乙○○於警
    訊、檢察官偵查、原法院調查及本院審理中指述之情節，及證人廖田翔於警訊及
    檢察官偵查中證述情節相符（見偵查卷第十頁背面、第二十一頁背面），復有道
    路交通事故調查報告表乙紙、現場照片九幀在卷可稽（見偵查卷第十一頁至第十
    六頁）；且被害人乙○○因此次車禍受有骨盆骨折及右大腿、右足擦傷之傷害，
    亦有診斷證明書乙紙附卷可證（見偵查卷第八頁）。被告之自白核與事實相符，
    自屬可信。次按行車起步前應注意前後左右有無障礙或車輛行人，並應讓行進中
    之車輛行人優先通行，道路交通安全規則第八十九條第六款定有明文。被告係領
    有駕駛執照之人，對上開規定應知之甚詳，且依卷附道路交通事故調查報告表所
    示：肇事地點土城市○○路一二六號前，當時情況為晴天日間自然光線、路面無
    缺陷、無障礙物、視線良好；依其狀況，並無不能注意之情事，又非不能注意；
    乃被告竟疏於注意，以致肇事致被害人受傷，其顯未注意上開關於交通安全之規
    定，而有過失已灼然可見。本件經送請臺灣省臺北縣區車輛行車事故鑑定委員會
    鑑定結果亦同此認定，有該委員會北鑑字第九○○○六五號鑑定意見書乙紙附卷
    可憑（見偵查卷第二十六頁）。又被害人乙○○因此次車禍受有骨盆骨折及右大
    腿、右足擦傷之傷害，告訴人所受傷害核與被告過失行為間顯有相當因果關係，
    應無庸置疑。本件事證明確，被告犯行堪以認定，應依法論科。
二、核被告因過失駕車行為致告訴人受傷，所為係犯刑法第二百八十四條第一項前段
    之因過失傷害人罪。再查，被告肇事後，在場之被害人同事廖田翔立即打電話報
    警處理，隨後協同被告將告訴人送往醫院救助；嗣被告於據報前往醫院處理車禍
    之臺北縣警察局土城分局頂埔派出所員警到場時，已先行離去；其後告訴人再前
    往土城分局頂埔派出所報案，該有偵查犯罪權限之警察機關始知被告肇事致告訴
    人受傷等情，業據臺北縣警察局土城分局以九十年四月三日土警刑字第六三八一
    號函敘明甚詳（見原審卷第十三頁）。且被告經原法院於九十年五月十五日庭訊
    後即逃匿經傳拘無著，經原法院於九十年九月二十八日發布通緝，迄至同年十月
    十五日始由警方緝捕歸案，復有通緝書、警訊筆錄在卷足參（見原審卷第五十九
    頁、第六十三頁）；被告之到案並不符合自首之要件，自不得獲邀刑之寬減。又
    ，被告行為後刑法第四十一條有關易科罰金之規定，業經立法院於九十年一月四
    日修正為第四十一條第一項，並經總統於同年月十日明令公佈，同年月十二日生
    效施行；因事屬執行事項，依刑法第二條第一項前段之規定，應逕適用修正後之
    現行刑法第四十一條第一項前段規定，以諭知易科罰金之折算標準。
三、原審據以論罪科刑，固非無見。惟查，被害人乙○○因此次車禍受有骨盆骨折及
    右大腿、右足擦傷之傷害，有診斷證明書乙紙附卷可證（見偵查卷第八頁）；以
    被害人受傷之情況，其傷害不可謂輕。乃被告於肇事經在場之被害人同事廖田翔
    打電話報警處理後，雖協同將告訴人送往醫院救助，然旋即藉故離去，嗣因其汽
    車號牌已被廖田翔記下，經警尋該號牌始查獲被告；其後在原法院調查中，被告
    雖於九十年五月十五日庭訊應允賠償新臺幣五萬元，然又旋即逃匿經傳拘無著，
    經原法院於九十年九月二十八日發布通緝，迄至同年十月十五日始由警方緝捕歸
    案，亦有通緝書、警訊筆錄在卷足參（見原審卷第五十九頁、第六十三頁）；凡
    此俱見被告犯後肆意推託賠償傷害責任，毫無悔意。原審僅量處拘役三十日，顯
    屬過輕。公訴人之上訴意旨執以指摘原判決不當，為有理由，應由本院將原判決
    撤銷改判。爰審酌被告過失犯行雖非重大，且犯後已坦承犯行；然被害人乙○○
    因此次車禍受有骨盆骨折及右大腿、右足擦傷之傷害，而被告於肇事經在場之被
    害人同事廖田翔打電話報警處理後，雖協同將告訴人送往醫院救助，然旋即藉故
    離去，嗣因其汽車號牌已被廖田翔記下，經警尋該號牌始查獲被告；其後在原法
    院調查中，被告雖於九十年五月十五日庭訊應允賠償新臺幣五萬元，然又旋即逃
    匿經傳拘無著，經原法院於九十年九月二十八日發布通緝，迄至同年十月十五日
    始由警方緝捕歸案，顯見被告犯後肆意推託賠償責任毫無悔意，且至今仍未賠償
    被害人等一切情狀，量處如主文所示之刑，並諭知易科罰金之折算標準。
據上論斷，應依刑事訴訟法第三百六十九條第一項、第三百六十四條、第二百九十九
條第一項前段，刑法第二條第一項前段、第二百八十四條第一項前段、第四十一條第
一項前段（新修正），罰金罰鍰提高標準條例第一條前段、第二條，判決如主文。
本案經檢察官田炳麟到庭執行職務。
中      華      民      國    九十一    年      一      月      十      日
                              臺灣高等法院刑事第十二庭
                                  審判長法  官   劉  景  星
                                        法  官   陳  志  洋
                                        法  官   陳  博  志
右正本證明與原本無異。
不得上訴。
                                        書記官   陳  嘉  文
中      華      民      國     九十一   年     一       月      十一    日
附錄  本判決論罪科刑法條：
刑法第二百八十四條
因過失傷害人者，處六月以下有期徒刑、拘役或五百元以下罰金，致重傷者，處一年
以下有期徒刑、拘役或五百元以下罰金。
從事業務之人，因業務上之過失傷害人者，處一年以下有期徒刑、拘役或一千元以下
罰金，致重傷者，處三年以下有期徒刑、拘役或二千元以下罰金。
